【裁判字號】    95,易,223
【裁判日期】    950317
【裁判案由】    竊盜
【裁判全文】
臺灣板橋地方法院刑事判決               95年度易字第223號
公  訴  人  臺灣板橋地方法院檢察署檢察官
被      告  乙○○
                      5樓之1.
上列被告因竊盜案件，經檢察官提起公訴（95年度偵字第256 號
），被告於準備程序中為有罪之陳述，經本院合議庭裁定由受命
法官進行簡式審判程序獨任審理，本院判決如下：
    主  文
乙○○連續攜帶兇器竊盜，累犯，處有期徒刑壹年。扣案之萬能
鑰匙支、扳手壹支、鐵尺壹支均沒收。
    事  實
一、乙○○前曾於民國九十二年間，因竊盜案件，經法院判處有
    期徒刑八月確定，並於九十三年七月十五日縮刑期滿執行完
    畢。猶不知悔悟，竟基於意圖為自己不法所有之概括犯意，
    先於九十四年十二月二十日上午七時許，在臺北縣蘆洲市○
    ○路二六九巷三之二號夏夏叫釣蝦場內，趁店員不注意時，
    持其所有之客觀上具有危險性，足供兇器使用之萬能鑰匙一
    把，撬開夏夏叫釣蝦場所有而放置該處之投籃遊戲機的投幣
    箱，竊得機內現金新臺幣（下同）二千元，得手後花用完畢
    。又承前概括犯意，於九十四年十二月二十一日凌晨二時三
    十分許，在臺北縣三重市○○街永福公園前，利用甲○○未
    將鑰匙取下之際，竊取甲○○所有放置在該處之車牌號碼
    FA-4058 號自用小客車。嗣於九十四年十二月二十一日凌晨
    二時四十五分許，駕駛該車行經臺北縣三重市○○路○段一
    二三巷口時，經警攔阻盤查，欲棄車逃逸時遭警逮捕，因而
    查悉上情，並扣得乙○○所有，供犯罪所用之上開萬能鑰匙
    一支，及預備供犯罪所用之萬能鑰匙二支、扳手一支、鐵尺
    一支。
二、案經訴由臺北縣政府警察局三重分局移送臺灣板橋地方法院
    檢察署檢察官偵查起訴。
    理  由
一、按除被告所犯為死刑、無期徒刑、最輕本刑為三年以上有期
    徒刑之罪或高等法院管轄第一審案件者外，於第一次審判期
    日前之準備程序進行中，被告先就被訴事實為有罪之陳述時
    ，審判長得告知被告簡式審判程序之旨，並聽取當事人、代
    理人、辯護人及輔佐人之意見後，裁定進行簡式審判程序，
    刑事訴訟法第二百七十三條之一第一項定有明文。經核本件
    被告乙○○所犯係死刑、無期徒刑、最輕本刑為三年以上有
    期徒刑以外之罪，其於準備程序中就被訴事實為有罪之陳述
    ，經法官告知簡式審判程序之旨，並聽取公訴人及被告之意
    見後，本院合議庭認宜進行簡式審判程序，爰依首揭規定合
    議裁定由受命法官獨任進行簡式審判程序，合先敘明。
二、上開事實，業據被告乙○○於警詢及偵審時坦承不諱（見偵
    查卷第十一頁至第十二頁、第三五頁至第三六頁；本院卷第
    二十頁、第二六頁至第二七頁），且被告係駕駛上開自用小
    客車於上揭時、地為警查獲，亦有扣押筆錄及扣押物品目錄
    表各一件暨照片六幀附卷可稽，並有萬能鑰匙三支、扳手一
    支、鐵尺一支扣案可資佐證，另夏夏叫釣蝦場所有之上開籃
    遊戲機投幣箱有被撬開竊取現金、甲○○上開自用小客車有
    遭竊等情，分別據證人即夏夏叫釣蝦場員工丙○○、上開自
    用小客車之所有人甲○○於警詢中證述明確（見偵查卷第十
    五頁至第十六頁、第十八頁），而上開自小客車亦據證人甲
    ○○領回，亦有贓物認領保管單一紙在卷足參，可徵被告自
    白核與事實相符。本件事證明確，被告犯行洵堪認定。
三、查被告持以犯罪所用之萬能鑰匙係類似一字起子，有綠色握
    柄，且尖端係斜彎，而呈銳利狀，已據被告於偵查及本院審
    理時陳述：「扣案犯罪工具照片中最右邊之萬能鑰匙是我犯
    罪所用」（見偵查內第三六頁）、「我有於九十四年十二月
    二十日拿偵卷第二八頁照片一裡面綠色的那支起子去偷投籃
    遊戲機內的現金」（見本院卷第二六頁）等語甚明，是該萬
    能鑰匙甚為堅硬、銳利，足以傷害人之身體，客觀上具有殺
    傷力，自係兇器之一種，被告持該兇器竊盜，核其所為，係
    犯刑法第三百二十一條第一項第三款之攜帶兇器竊盜罪、第
    三百二十條第一項之竊盜罪。檢察官以被告所為，均係犯刑
    法第三百二十條第一項之竊盜罪，惟被告上開於九十四年十
    二月二十日上午七時許，係以持兇器撬開遊戲機之投幣箱之
    竊盜犯行，已據起訴書記載甚明，自應論以刑法第三百二十
    一條第一項第三款之攜帶兇器竊盜罪，起訴法條尚有未洽，
    應予變更，又此已據檢察官當庭更正（見本院卷第二十頁）
    ，爰不再予以變更起訴法條。被告上開先後二次竊盜犯行，
    時間緊密，犯意概括，所犯構成要件相同，為連續犯，依刑
    法第五十六條規定，以一罪論，並加重其刑。又被告前曾於
    九十二年間，因竊盜案件，經法院判處有期徒刑八月確定，
    並於九十三年七月十五日縮刑期滿執行完畢，有臺灣高等法
    院被告前案紀錄表一件附卷可稽，其於五年內再犯本件最重
    本刑為有期徒刑以上之罪，為累犯，應依刑法第四十七條加
    重其刑，並遞加之。審酌被告前已前犯竊盜罪，已如前述，
    犯行非佳，又正值青年，竟不思上進，僅因貪慾即犯本件犯
    行，且係持兇器行竊，危害社會治安非輕，復未與被害人夏
    夏叫釣蝦場達成和解，賠償夏夏叫釣蝦場損失，未本不宜寬
    宥，惟念其上開竊盜所得之自用小客車業經被害人甲○○領
    回，被害人甲○○所受損失非鉅，又已與被害人甲○○間達
    成和解，亦有和解書一紙在卷可稽，及犯後坦承犯行，態度
    尚可等一切情狀，爰量處如主文所示之刑。扣案之萬能鑰匙
    三支、扳手一支、鐵尺一支均係被告所有，其中上開有綠色
    握柄之萬能鑰匙係供犯罪所用之物，其餘物品則係供被告預
    備犯罪所用之物，依刑法第三十八條第一項第二款規定，均
    併予宣告沒收。
據上論斷，應依刑事訴訟法第二百七十三條之一第一項、第二百
九十九條第一項前段，刑法第五十六條、第三百二十一條第一項
第三款、第四十七條、第三十八條第一項第二款，判決如主文。
本案經檢察官林俊儀到庭執行職務。
中    華    民    國    95    年    3     月    17    日
                  刑事第五庭    法  官   李麗珠
以上正本證明與原本無異
如不服本判決應於送達後10日內向本院提出上訴狀
                                書記官   王麗雯
中    華    民    國    95    年    3     月    17    日
附錄本案論罪科刑法條全文：
刑法第321條：
犯竊盜罪而有左列情形之一者，處6 月以上、5 年以下有期徒刑
：
一  於夜間侵入住宅或有人居住之建築物、船艦或隱匿其內而犯
    之者。
二  毀越門扇、牆垣或其他安全設備而犯之者。
三  攜帶兇器而犯之者。
四  結夥三人以上而犯之者。
五  乘火災、水災或其他災害之際而犯之者。
六  在車站或埠頭而犯之者。
前項之未遂犯罰之。
刑法第320條：
意圖為自己或第三人不法之所有，而竊取他人之動產者，為竊盜
罪，處5年以下有期徒刑、拘役或五百元以下罰金。
意圖為自己或第三人不法之利益，而竊佔他人之不動產者，依前
項之規定處斷。
前二項之未遂犯罰之。


司法院資訊處製作；財團法人民間司法改革基金會備份。
